臺灣高雄地方法院刑事裁定
111年度聲字第347號
聲  請  人  
即  被  告  李彥儀




選任辯護人  唐小菁律師
上列聲請人即被告因詐欺案件（案號：111年度金訴字第52號）
，對於本院受命法官於中華民國111 年2 月24日所為之羈押處分
不服，聲請撤銷或變更處分，本院合議庭裁定如下：
    主  文
聲請駁回。
    理  由
一、聲請意旨略以:本案經檢察官4個月偵查，相關證據均已調查
    完備，且當初係告訴人吳建蓉主動LINE被告告知調查乙事，
    被告未向吳建蓉詢及細節，亦未要求吳建蓉為不實之證述，
    被告應無湮滅、偽造、變造或勾串證人之可能性，又被告自
    民國97年後，14年來均未曾出國，無國外生活且不熟悉外國
    環境，尤其全球因新冠疫情肆虐，對於國與國間各管道往來
    之檢疫把關嚴格，在此客觀事實下，更無逃亡之機會或管道
    ，加上被告為愛貓之人，乃與貓友產生設立國外公司，每人
    依出資比例登記股份，將出資投入外國銀行由銀行專業經理
    人購買基金，營利支應照顧流浪貓之花費，自難認有在國外
    設立帳戶即屬有逃亡之虞，另卷附投資協議書絕大部分均是
    已完全取回款項之記載，非如起訴書所載有新臺幣（下同）
    4,000多萬之獲利，爰依法請求撤銷羈押裁定等語。
二、按對於審判長、受命法官、受託法官或檢察官所為關於羈押
    之處分有不服者，受處分人得於為處分之日起或處分送達後
    5 日內，聲請所屬法院撤銷或變更之，刑事訴訟法第416 條
    第1 項第1 款、第3 項定有明文。查本件羈押係由本院受命
    法官經訊問被告後所為，核係受命法官所為之羈押處分，應
    以聲請撤銷或變更為不服該處分之救濟方法（即一般所謂「
    準抗告」），聲請人雖具狀表明請求撤銷羈押，惟嗣已透過
    辯護人表明係要提起準抗告，有本院刑事案件電話紀錄查詢
    表在卷可憑，揆諸上開說明，被告本件所為聲請撤銷或變更
    處分，本院自應予以受理，合先敘明。
三、再按被告經法官訊問後，認為犯罪嫌疑重大，並有法定羈押
    事由存在，且非予羈押，顯難進行追訴、審判或執行者；或
    有反覆實施同一犯罪之虞者，得羈押之；又羈押被告之審酌
    ，並非對於被告係有罪、無罪之認定，而係以被告所犯罪嫌
    是否重大，審酌有無羈押原因及必要性，資為是否羈押之依
    據。因之羈押所稱犯罪嫌疑重大，有無羈押原因及必要性乃
    以「自由證明」為已足，自與有罪判決須達毫無合理懷疑「
    嚴格證明」之有罪確信心證有所不同。故被告經訊問後，於
    必要時得羈押之，所謂必要與否，應按照訴訟進行程度，及
    其他一切情事，由法院斟酌認定，且羈押之目的，主要在於
    使追訴、審判得以順利進行，或維持社會秩序，被告有無羈
    押之必要，法院自得就具體個案情節斟酌決定。
四、經查：
(一)被告李彥儀於111 年2 月24日經受命法官訊問後，依卷內證
    據，認被告涉犯銀行法第125條第1項前段、證券投資信託及
    顧問法第107條第1款、期貨交易法第112條第5項第5款等罪
    嫌重大，且被告自承於香港CBI神州數字國際銀行尚有存款
    ，並於海外另有其他投資及資產，於偵查中雖向檢察官表示
    願配合取回海外資產已繳回本案犯罪所得，經檢察官解除禁
    止接見通信，並指派司法警察借提被告外出洽辦相關事宜，
    均未見被告有主動取回海外資產之舉，足認被告有隱匿海外
    資產已供逃亡使用之情，佐以被告於告訴人吳建蓉經調查局
    約詢後，尚向告訴人吳建蓉詢問調查局約詢內容，亦有事實
    認被告有勾串證人之虞，又參酌被告在本案收取之投資款合
    計90,276,488元，犯罪所得高達49,919,893元，犯罪情節實
    屬重大，而有羈押之必要，爰依刑事訴訟法第101 條 第1 
    項第1、2 款規定，諭知被告應自111 年2 月24日起執行羈
    押等節，業經本院依職權調閱本院111 年度金訴字第52號案
    件之卷宗查核屬實。
(二)被告雖以上情聲請撤銷原處分。惟被告於調詢及偵查中均坦
    承涉犯銀行法第125條第1項前段、證券投資信託及顧問法第
    107條第1款、期貨交易法第112條第5項第5款等罪，並稱願
    意繳回犯罪所得49,919,893元，需要檢察官解除禁見並指派
    司法警察借提陪同外出洽辦等語（見偵二卷第37至38頁），
    並於偵查時陳稱：因為有投資香港公司20,000,000元，所以
    臺灣的帳戶存款餘額每一個都不會超過3,000元，名下尚有
    文化潤隆2戶不動產、賓士汽車1輛等語（見偵一卷第238頁
    ），嗣於本院調查時尚坦承有在香港投資設立Luxury Full
    公司（資本額1,000,000美元，被告持股40%），海外也有存
    款等語（見本院金訴卷第39頁），可見被告確實在海外有一
    定資產，卻不願繳回犯罪所得，刻意隱匿海外犯罪所得甚明
    ，依上開事實可認被告有逃亡之虞；又依被告與告訴人吳建
    蓉LINE對話可知，被告確實有傳送「他們問了啥」等語詢問
    告訴人吳建蓉（見偵一卷第285頁），嗣告訴人吳建蓉亦告
    知被告「調查局要我提供你跟我簽訂的合約」等語（見偵一
    卷第289頁），且從兩人LINE對話紀錄益見告訴人吳建蓉會
    告知被告調查局目前調查之進度，並會傳送「調查局那邊，
    我能幫你的我已經盡力，信不信隨你」予被告，更見被告透
    過告訴人吳建蓉掌握偵查進度與內容，且告訴人吳建蓉於偵
    查中所述似有迴護被告之嫌，依此事實亦認被告有勾串告訴
    人吳建蓉或其他證人之虞；再參考本案被告利用代操名義，
    吸收資金高達90,276,488元，嚴重影響社會金融秩序，非予
    羈押顯難進行審判，是原羈押處分應屬合法適當。
(三)至被告所稱因應新冠肺炎疫情，客觀上無法逃亡，以及被告
    在海外設立帳戶，目的係委託外國銀行專業經理人購買基金
    ，盈利所得用於照顧流浪貓之用，告訴人吳建蓉是其主動告
    知，伊並未探詢偵查內容，投資協議書大部分也都取回款項
    ，已無羈押之事由云云，然縱使新冠肺炎尚未止息，惟並無
    限制被告得自由進出國外之權利，而被告在國外又擁有資產
    ，卻無力償還起訴書附表所載之被害人，則被告刻意隱匿海
    外資產，俾利供日後逃亡花用乙情甚明，又被告確實透過告
    訴人吳建蓉掌握偵查進度，並詢問告訴人吳建蓉偵查內容，
    前已述及，而投資協議書所載即係被告違法吸收資金之金額
    ，亦經被告肯認在卷（見本院金訴卷第37頁），故本件被告
    確實違法吸金，已涉犯銀行法第125條第1項前段等罪，被告
    上開所稱，顯不足採。此外，本院復查無被告有刑事訴訟法
    第114 條各款之情形。綜上所述，原受命法官審閱全案卷證
    後，認被告有上開羈押原因及必要，而為羈押被告之處分，
    自屬合法有據。從而，被告上開指摘原處分不當，為無理由
    ，應予駁回。
據上論斷，依刑事訴訟法第416 條第4 項、第412 條，裁定如主
文。
中    華    民    國    111    年     3    月    7    日
            刑事第一庭  審判長法  官  莊珮君
                              法  官  賴建旭
                              法  官  侯弘偉 
以上正本證明與原本無異。
不得抗告。 
中　　華　　民　　國　　111 　年　　3 　　月　　7 　　日
                              書記官  劉冠宏